Sungwon Yoon

sungwon.judy@gmail.com | linkedin.com/in/sungwon-yoon | github.com/ysngwn

Objetivo

Sou Engenheira de Software Jr., com experiência em desenvolvimento back-end, utilizando Java como linguagem principal e também Python e JavaScript. Prezo pelo entendimento das regras de negócio no processo de desenvolvimento. Também sou pesquisadora de PLN em português brasileiro na USP. Gostaria de evoluir na carreira profissional como desenvolvedora back-end, compartilhando e adquirindo conhecimentos.

Skills

Programação: Java Spring, Python, C, JavaScript, R, SQL

Ferramentas: Splunk, AWS, Git, Docker

Idiomas: Português, Coreano, Inglês, Espanhol, Mandarim

Experiências

Analista Jr., Rede/Itaú

Jul 2024 – Presente

- Desenvolvimento backend com Java Servlet e Spring Boot, criação de testes unitários e documentação
- Migração e modernização de sistemas para AWS e Github e adequação à pipeline do Itaú, utilizando Github Actions, CloudFormation e Terraform
- Análise e adequeção dos projetos aos requisitos do PCI DSS 4.0

Estagiária, Rede/Itaú

Ago 2023 - Jul 2024

- Desenvolvimento backend Java Servlet e Spring Boot, criação de testes unitários e melhoria na documentação
- Aprofundamento de conhecimento na regra de negócios de um gateway de pagamento

Estagiária, IBM

Jul 2022 – Jun 2023

- Desenvolvimento backend Python e Java Spring, criação de testes unitários e documentação
- Migração e modernização de sistemas para AWS, utilizando Terraform e CloudFormation
- Automatização em Python de parametrizações de lançamentos contábeis, reduzindo dias de preenchimentos manuais de Excel e .csv

Projetos

Iniciação Científica 2

latamt.ieeer9.org/index.php/transactions/article/view/7565

 Modelagem de conhecimento de domínio para detecção de depressão e ansiedade a partir textos em português do Brasil

Iniciação Científica 1

arxiv.org/abs/2312.06374v3

• Anotação de subjetividade e polaridade nos córpus de tweets em português do Brasil

Atividades Extracurriculares

Voluntária - dpto. Inovação e Tecnologia, Cursinho Popular EACH

Abr 2021 - Presente

- Gestão do departamento e dos projetos como co-diretora do departamento, documentando processos e construindo manuais
- Desenvolvimento do site institucional usando Next.js e automatização de processos utilizanado Python e JS
- Organização de dados e adequação à LGPD
- Manutenção do Moodle, Plurall e Google Workspace

Formação Acadêmica

Universidade de São Paulo (USP) – Bacharelado em Sistemas de Informação Universidade de São Paulo (USP) – Letras - habilitação chinês